臺灣高雄地方法院民事裁定
110年度消債更字第81號
聲  請  人  鍾玉青  
0000000000000000

代  理  人  王家鈺律師
上列當事人因消費者債務清理事件聲請更生，本院裁定如下：
    主  文
聲請人鍾玉青自中華民國一一○年七月二十一日下午四時起開始
更生程序。
命司法事務官進行本件更生程序。
    理  由
一、聲請意旨略以：伊有不能清償債務情事，前向中國信託銀行
    聲請前置協商，惟協商不成立。伊又未經法院裁定開始清算
    程序或宣告破產，爰聲請更生等語。
二、按債務人不能清償債務或有不能清償之虞者，得依本條例所
    定更生或清算程序，清理其債務；債務人無擔保或無優先權
    之本金及利息債務總額未逾新臺幣（下同）12,000,000元者
    ，於法院裁定開始清算程序或宣告破產前，得向法院聲請更
    生；法院開始更生程序之裁定，應載明其年、月、日、時，
    並即時發生效力；法院開始更生或清算程序後，得命司法事
    務官進行更生或清算程序，必要時得選任律師、會計師或其
    他適當之自然人或法人1人為監督人或管理人，消費者債務
    清理條例（下稱消債條例）第3條、第16條第1項、第42條第
    1項、第45條第1項分別定有明文。
三、經查：
　㈠聲請人前向中國信託銀行聲請前置協商，於民國110年1月27
    日協商不成立，嗣於110年3月19日具狀向本院聲請更生等情
    ，有前置協商不成立通知書（卷第33頁）、中國信託銀行陳
    報狀（卷第73至93頁）附卷可稽，堪信為真實。
  ㈡聲請人於107年度至108年度無申報所得，109年度申報所得為
    141,901元，平均每月所得為11,825元（本裁定計算式均採
    元以下4捨5入），名下無財產；又聲請人自陳108年3月至10
    9年7月31日於保德成有限公司任專櫃代班人員，日薪1,400
    元，每月代班日數約18日，每月收入約22,400元，109年8月
    1日起轉正職人員，109年8月至110年3月平均每月收入約35,
    500元【計算式：（39,773＋33,211＋41,482＋36,208＋43,947＋
    29,893＋32,054＋27,430）÷8＝35,500】，除配偶每月領取租
    金補助4,000元外，未領取其他補助或給付等情，有財政部
    高雄國稅局107年至108年綜合所得稅各類所得資料清單及財
    產歸屬資料清單（卷第19至21頁）、109年度稅務電子閘門
    財產所得調件明細表（卷第161頁）、財產及收入狀況說明
    書（卷第110至111頁）、債權人清冊（卷第174至175頁）、
    戶籍謄本（卷第14頁）、勞工保險被保險人投保資料表（卷
    第105至106頁）、個人商業保險查詢結果表（卷第137至138
    頁）、財團法人金融聯合徵信中心前置協商專用債權人清冊
    （卷第8至10頁）、信用報告（卷第11至13頁）、行政執行
    署執行命令（卷第41至43頁）、社會補助查詢表（卷第66至
    68頁）、租金補助查詢表（卷第65頁、第69頁）、勞動部勞
    工保險局函（卷第72頁）、勞動部勞動力發展署高屏澎東分
    署函（卷第94頁）、健保投保紀錄（卷第140至141頁）、代
    班收入切結書（卷第171頁）、保德成有限公司傳真（卷第7
    0至71頁）、在職證明書（卷第40頁）、薪資明細表（卷第4
    1頁）、存簿（卷第30至32頁、第118至121頁）、在職證明
    書（卷第114頁）、薪資明細表（卷第115至117頁）等附卷
    可證。經考量聲請人上述工作、收入情況，爰以聲請人轉正
    職人員後之109年8月至110年3月平均每月實領收入35,500元
    評估其償債能力。
　㈢關於聲請人必要生活費用部分，聲請人雖主張每月支出21,99
    0元（包含每月房屋租金8,000元）乙情，並提出租賃契約書
    （卷第24至27頁）為憑。惟按債務人必要生活費用，以最近
    1年衛生福利部或直轄市政府所公告當地區每人每月最低生
    活費1.2倍定之，消債條例第64條之2第1項定有明文。本院
    參酌衛福部社會司所公告110年度高雄市最低生活費為13,34
    1元，又該最低生活費用之標準，係照當地最近1年平均每人
    消費支出60％訂定，依其基準之家庭收支調查報告調查表格
    式所示有關經常性支出之調查項目，包括利息支出、食品、
    衣著、房租及水費、電費、醫療保健、交通、娛樂、教育等
    ，已涵蓋聲請人所陳報之支出項目。是本院認聲請人必要生
    活費用以最低生活費之1.2倍即16,009元計算已足，逾此範
    圍難認必要。
　㈣關於聲請人扶養支出部分，聲請人稱須負擔配偶陳錦鵬、長
    女陳○欣之扶養費，每月各9,600元、3,600元。經查：
  ⒈配偶陳錦鵬係55年生，於107、109年度均無申報所得，108年
    度申報所得為5,000元（國祥貿易股份有限公司其他所得，
    聲請人稱係攝影比賽獎金），名下無財產，勞保前於102年1
    1月20日退保，自102年11月20日起因經常暈眩且左側聽損而
    無業，自103年1月25日起每月領取租金補助4,000元，未領
    取其他補助及給付等情，有戶籍謄本（卷第14頁）、所
    得及財產歸屬資料清單（卷第125至127頁）、109年稅務電
    子閘門財產所得調件明細表（卷第160頁）、健保投保資料
    （卷第142頁）、勞工保險被保險人投保資料表（卷第107頁
    ）、社會補助查詢表（卷第62至64頁）、租金補助查詢表（
    卷第65頁）、勞動部勞工保險局函（卷第72頁）、勞動部勞
    動力發展署高屏澎東分署函（本案卷第94頁）、高雄長庚醫
    院診斷證明書（卷第144頁）在卷可查，堪認陳錦鵬有受扶
    養之必要。至於扶養費用數額部分，按受扶養者之必要生活
    費用，準用第1項規定計算基準數額，並依債務人依法應負
    擔扶養義務之比例認定之，消債條例第64條之2第2項亦有明
    定。以110年度高雄市每人每月最低生活費13,341元之1.2倍
    即16,009元，扣除陳錦鵬每月領取之租金補助後，聲請人應
    負擔扶養費為12,009元（計算式：16,009－4,000＝12,009）
    。聲請人主張每月支出配偶扶養費9,600元，未逾上述金額
    ，應為可採。
  ⒉長女陳○欣良係90年5月生，現就讀大學，於107年度至109年
    度申報所得各為56,580元、99,765元、172,535元（性質均
    為薪資所得），名下無財產，108年6月至8月於主富服裝股
    份有限公司任職，收入共計48,215元，108年9月2日至18日
    於雲雀國際股份有限公司任職，收入共計10,340元，108年1
    0月至109年2月於寒軒國際大飯店任臨時工，收入共計61,95
    8元，109年3月1日於和合宴會館有限公司任外場服務生，申
    報所得為632元，109年3月2日至13日於天仁茶業股份有限公
    司任部分工時時薪人員，收入共計2,521元，109年3月31日
    至5月31日於亞洲藏壽司股份有限公司任外場服務生，申報
    所得為24,210元，109年6月起於主富服裝股份有限公司任專
    櫃銷售員，109年6月至110年4月收入共計206,806元（平均
    每月收入約18,801元）等情，此有戶籍謄本（卷第14頁）、
    所得及財產歸屬資料清單（卷第128至130頁）、109年稅務
    電子閘門財產所得調件明細表（卷第159頁）、學費繳費單
    （卷第40頁）、健保投保紀錄（卷第143頁）、社會補助查
    詢表（卷第58至60頁）、勞工保險被保險人投保資料表（卷
    第108至109頁）、存簿（卷第131至136頁）、雲雀國際股份
    有限公司函（卷第163頁）、寒軒國際大飯店傳真（卷第164
    頁）、天仁茶業股份有限公司函（卷第165至167頁）、主富
    服裝股份有限公司傳真（卷第162頁）附卷可參。陳○欣每月
    打工收入業逾110年度高雄市每人每月最低生活費13,341元
    之1.2倍即16,009元，堪認陳○欣尚足以維持生活，而無由聲
    請人扶養之必要，聲請人支出陳○欣扶養費即非必要。
  ㈤承上，聲請人目前每月收入約35,500元，扣除個人必要支出1
    6,009元、配偶扶養費9,600元後，剩餘9,891元。聲請人目
    前負債總額為4,993,415元（卷第174至175頁債權人清冊）
    ，以每月所餘逐年清償，至少須約42年（計算式：4,995,41
    5÷9,891÷12≒42）始能清償完畢，應認其已不能清償債務。
    此外，聲請人無擔保或無優先權之債務總額未逾12,000,000
    元，且無消債條例第6條第3項、第8條或第46條各款所定駁
    回更生聲請之事由存在。則聲請人聲請更生為有理由，應予
    准許，爰命司法事務官進行本件更生程序。
四、依消債條例第11條第1 項、第45條第1 項、第16條第1 項，
    裁定如主文。
中　　華　　民　　國　　110 　年　　7 　　月　　21　　日
              　　民事庭　　法　官　賴寶合
以上正本係照原本作成。
本裁定不得抗告。
中　　華　　民　　國　　110 　年　　7 　　月　　21　　日
  　                        書記官　胡美儀